# 劳务收入确认

提问人：cream1229 时间：2018-03-06 10:35:14
被审计单位签订一项劳务合同，合同金额 50 万，由于业主原因导致项目暂停，此项目已收取 20 万，已发生成本 35 万，不能确定项目是否继续进行，是否能收回剩余款项，应如何确认收入和成本？提供劳务交易的结果不能可靠估计，已经发生的劳务成本可以得到部分补偿，是否可以按照已经发生的成本结转劳务成本，已经收回的款项确认收入？@chenyiwei

回答人：chenyiwei
在确保已收到的 20 万元不会被要求退回，以及依据原合同条款按完工百分比法应确认的收入大于 20 万元的前提下，将该 20 万元确认为劳务收入，同时已发生的 35 万元成本全部结转到营业成本。